【裁判字號】    90,訴,368
【裁判日期】    900913
【裁判案由】    拆屋還地
【裁判全文】
臺灣板橋地方法院民事判決  九十年度訴字第三六八號
    原告兼反訴被告  甲○○
                    乙○○
    被告兼反訴原告  己○○○
    兼右訴訟代理人  戊○○
    被告兼反訴原告  丁○○
    訴 訟 代 理 人  丑○○.
    被告兼反訴原告  庚○○
                    子○○
                    癸○○○
    被          告  寅○○
    訴 訟 代 理 人  戊○○.
    被          告  辛○○
                    丙○○
                    壬○○
右當事人間請求拆屋還地事件，本院判決如左：
    主      文
被告戊○○、己○○○應將坐落台北縣土城市○○○段大安寮小段第一九三之一地號
如附圖一所示Ａ部分土地上，面積零點零零壹壹公頃之地上物拆除，並將如附圖一所
示Ａ、Ｂ部分，面積共零點零零壹參公頃之土地返還原告。
被告寅○○應自前項土地之如附圖一所示之Ａ、Ｂ部分遷出。
被告丁○○應將坐落台北縣土城市○○○段大安寮小段第一九三之一地號如附圖一所
示Ｃ部分，面積零點零零貳陸公頃土地上之地上物拆除，並將如附圖一所示Ｃ、Ｄ部
分，面積共零點零零伍貳公頃之土地返還原告。
被告庚○○應將坐落台北縣土城市○○○段大安寮小段第一九三之一地號如附圖二所
示Ｅ１、Ｅ２部分，面積共零點零零貳壹公頃土地上之地上物拆除，並將如附圖二所
示Ｅ、Ｆ部分，面積共零點零零肆伍公頃之土地返還原告。
被告辛○○應自前項土地之如附圖二所示Ｅ１、Ｆ１部分遷出。
被告丙○○應自前項土地之如附圖二所示Ｅ２、Ｆ２部分遷出。
被告子○○、癸○○○應將坐落台北縣土城市○○○段大安寮小段第一九三之一地號
如附圖一所示Ｇ部分，面積零點零零零陸公頃土地上之地上物拆除，並將如附圖一所
示Ｇ、Ｈ部分，面積零點零零壹貳公頃之土地返還原告。
被告郭政添應自前項土地之如附圖一所示Ｇ、Ｈ部分遷出。
訴訟費用由被告丁○○、庚○○各負擔十分之四，被告戊○○及被告己○○○連帶負
擔十分之一、被告子○○及被告癸○○○連帶負擔十分之一。
反訴原告之訴均駁回。
反訴訴訟費用由反訴原告各自負擔。
    事      實
甲、本訴方面：
壹、原告方面：
一、聲明：如主文第一、二、三、四項所示。
二、陳述：
  （一）系爭坐落台北縣土城市○○○段大安寮小段第一九三之一地號土地為原告被
        繼承人江長壽之遺產，於民國八十一年九月二十三日分割繼承後登記為原告
        二人分別所有，各持有二分之一，詎被告丁○○、庚○○、戊○○和己○○○、子○○和癸○○○等人未經原告二人之同意於八十四年、八十五年土城
        市○○路○段拓寬工程完工後，擅自搭蓋建物並無權占有系爭土地（面積各
        為五十二平方公尺、四十五平方公尺、十三平方公尺、十二平方公尺），又
        被告庚○○、戊○○及己○○○、子○○及癸○○○並將上開建物分別出租
        並交付與辛○○及丙○○、寅○○、郭政添占有中，嗣數度委請景玉鳳律師
        發函催告並邀集被告等出面協調解決，惟被告等人均置之不理，爰依民法第
        七百六十七條規定：「所有人對於無權占有或侵奪其所有物者，得請求返還
        之。」請求被告等人拆屋還地並遷讓房屋。
  （二）本件原告起訴主張者為被告丁○○、庚○○、戊○○和己○○○、子○○和
        癸○○○越界建築之部分，與其所有主體建物並無相干，是被告抗辯基於買
        賣關係取得主體建物所有權有占有合法權源，均非在本件系爭土地上，而係
        在與系爭土地相鄰之台北縣土城市○○○段大安寮小段第一九三之四號（被
        告丁○○所有）、第一九三之三號和第一九三之五號（被告庚○○所有）、
        第一九三之八號（被告戊○○和己○○○所有）、第一九三之六號（被告子
        ○○及癸○○○所有）地號土地上，而上開被告等人在系爭土地上擅自搭蓋
        建物，均無合法占有權源；又上開擅自搭蓋建物及占用部分均係八十四年、
        八十五年土城市○○路○段拓寬工程完工後始發生，並無民法第七百七十二
        條準用同法第七百六十九條時效取得地上權規定之適用。
貳、被告方面：被告辛○○、丙○○、子○○、郭政添於言詞辯論期日未到場，且未
    提出書狀作何聲明或陳述。被告子○○據其提出之書狀及其餘被告到場及提出書
    狀所為聲明、陳述如左：
一、聲明：駁回原告之訴。
二、陳述：系爭土地地號與相鄰同地段第一九三號與第一九三之二號之土地均係同地
    段第一九三號分割而來，而系爭土地地號為道路用地不能買賣，相鄰同地段第一
    九三號與第一九三之二號之土地於五十三年時，由原告之被繼承人江長壽賣給訴
    外人郭華生（民國七十七年已歿），後郭華生又贈送給被告戊○○和己○○○部
    分土地（地號後分割為第一九三之八號）及轉賣給被告丁○○、庚○○、子○○
    和癸○○○等人，並由被告戊○○和己○○○、丁○○、庚○○、子○○和癸○○○在上開土地建有房屋且在系爭土地有工作物，均達二十年以上，並非如原告
    主張係於八四年、八五年間道路拓寬後始行搭建，故被告等人均得請求登記為地
    上權人，又系爭土地原為道路保留地，不能買賣，因另建北二高速公路，而不需
    再行擴建，於是將系爭土地發還原地主，由於系爭土地是從同地段一九三號分割
    而來，故原地主應是郭華生非原告，然郭華生已於七十七年過世，地政單位不查
    將系爭土地發還給原告，致原告獲有不當得利。原告實無權請求拆屋還地。
參、本院依聲請履勘現場並囑託台北縣板橋市地政事務所派員協助測量。
乙、反訴方面：
壹、反訴原告方面：
一、聲明：請求塗銷台北縣土城市○○○段大安寮小段第一九三之一地號路邊畸零地
    ，將其一百二十二平方公尺之土地由各反訴人分別承領，合併銜接各反訴人所有
    之土地地號。
二、陳述：
  （一）本件系爭台北縣土城市○○○段大安寮小段第一九三之一地號暨相連接地號
        土地（即同地段第一九三之三號、第一九三之四號、第一九三之五號、第一
        九三之六號、第一九三之八號、第一九三之九）均係訴外人郭華生於五十三
        年十月七日向土城鄉永寧村在地人江長壽以新台幣一千元購得。
  （二）反訴原告自五十四年十一月九日起，即在系爭土地上分別先後向訴外人郭華
        生有價買得土地自建房屋或有價承買他人房屋居住並落籍設戶，但均以自己
        所有的意思行使地上權及其他產權，並且克盡一切公民自然人之權利義務，
        至九十年一月三十一日止已經三十六年，爰依民法第七百六十九條、第七百
        七十條、第七百七十二條規定反訴原告得主張享有地上權。
  （三）從八十二年至八十四年間，土城市○○路○段（大安寮至頂埔段）為配合北
        二高土城交流道予以拓寬，將反訴原告所有房屋門前之「抗日遺跡楊大人廟
        」遷移，並將道路彎道取直，紅磚行人道隨柏油路前移約二至五公尺，其騰
        出空間即系爭土地成為畸零地，位在各反訴人住宅店面出入門口，依例應由
        反訴人等幾家專用，核與民法第九百四十條規定：「對於物有事實上管領之
        力者，為占有人。」及民法第八百三十二條規定：「稱地上權者，謂以在他
        人土地上有建築物，或其他工作物，或竹物為目的而使用其土地之權」相符
        。
  （四）又因法律行為，以取得時效設定地上權，參照民法第八百四十一條規定（地
        上權之永續性），一旦設定地上權以後就無期限之問題，且為使反訴原告納
        入財稅網路，增加國庫土地稅收及方便地籍管理和避免土地分割瑣碎，爰請
        求法院准許塗銷台北縣土城市○○○段大安寮小段第一九三之一地號路邊畸
        零地，將其一百二十二平方公尺之土地由各反訴人承領，合併銜接各反訴人
        相關地點。
貳、反訴被告方面：
一、聲明：反訴原告之訴駁回。
二、陳述：對反訴所提出杜賣契約真正及其他如土地和建物之所有權狀不爭執，但是
     該契約和其他證據與本件系爭土地即台北縣土城市○○○段大安寮小段第一九
     三之一地號土地無關。
    理      由
壹、本訴方面：
一、被告辛○○、丙○○、子○○、郭政添未於言詞辯論期日到場，核無民事訴訟法
    第三百八十六條各款所列情形，爰依原告之聲請，由其一造辯論而為判決。
二、本件原告主張坐落台北縣土城市○○○段大安寮小段第一九三之一地號土地為其
    被繼承人江長壽之遺產，於八十一年九月二十三日分割繼承後登記為原告二人分
    別所有，各持有二分之一之事實，業據其提出土地登記謄本附卷可稽，被告等人
    則以系爭土地及被告所有相鄰地號土地均由訴外人江長壽出賣給訴外人郭華生，
    嗣郭華生先後又贈送或轉賣與被告等人，又系爭土地原為道路保留地，因另建北
    二高速公路，而不需再行擴建，於是將系爭土地發還原地主，而原地主應是郭華
    生而非原告之被繼承人江長壽，而地政機關不查，誤發還給原告致原告獲有不當
    得利，原告實無權請求拆屋還地等語資為抗辯，並提出郭華生與江長壽間土地杜
    賣證書影本一件為證。經查，系爭大安寮小段一九三之一地號土地，於三十五年
    六月二十日完成總登記，並非由一九三地號分割而來，即該宗土地地號於三十五
    年間即已編定存在，此有舊土地登記簿謄本在卷足稽，而依據被告所提出之原告
    之被繼承人江長壽與訴外人郭華生間之土地杜賣契約所載，該土地買賣契約係在
    五十三年十月七日訂立，可見江長壽與郭華生訂約當時，該大安寮小段一九三之
    一地號土地乃與同小段一九三地號土地併存之獨立地號土地，並非同一宗地，且
    該買賣契約之標的為同地段一九三、一九三之二地號土地，並不包括獨立編定地
    號之一九三之一地號土地，再者，依據系爭土地附近之地籍圖謄本所示，現在被
    告戊○○等人所有之房屋面臨之土城市○○路○段道路，在拓寬前，確係使用大
    安寮小段一九三之一地號土地之全部，因而被告戊○○等人之房屋乃順道路彎曲
    而以垂直道路之方式興建，惟該中央路三段道路嗣經拓寬成為現狀，因應道路曲
    度而使道路使用範圍發生變更，而並未使用大安寮小段一九三之一地號土地之全
    部，而就該部分僅使用由一九三之一地號土地分割增編之同小段一九三之十地號
    土地（七十二年十一月十九日依臺北縣政府七十二年十一月十四日（七二）北府
    地一字第三三四三一三號函逕為分割增編，於七十三年一月二十五日完成分割登
    記，參舊土地登記簿謄本），而尚餘呈長條狀之一九三之一地號狹小面積土地，
    且被告戊○○等人之房屋亦呈現與道路不相垂直之情況，故而在訴外人郭華生與
    江長壽洽商土地買賣契約之時，被告戊○○等人現有房屋所使用之土地實面臨道
    路而與道路垂直，且當時一九三之一地號之地目業已經編定為「道」，實際上亦
    供道路使用，依照一般常情，郭華生並無購買道路用地之理由，原告所有此一狹
    長地塊實因道路用地路線稍作變更而剩餘者，其所有權仍應屬於原所有權人，故
    被告抗辯系爭大安寮小段一九三之一地號土地乃原告之被繼承人出賣予訴外人郭
    華生一節，並非可採，則大安寮小段一九三之一地號土地原仍為江長壽所有，嗣
    由原告等人繼承，並經分割繼承而分別取得二分之一之所有權，是原告主張系爭
    土地為其二人所共有之事實，自堪信為真實。
三、原告又主張在系爭土地上，被告戊○○、己○○○占用如附圖一所示Ａ、Ｂ部分
    土地，面積零點○○一三公頃，並在Ａ部分土地搭蓋面積零點○○一一公頃之建
    物，並由被告寅○○承租使用中；被告丁○○占用如附圖一所示Ｃ、Ｄ部分土地
    ，面積零點○○五二公頃，並在Ｃ部分面積零點○○二六公頃土地搭蓋建物使用
    ；被告庚○○占用如附圖二所示Ｅ１、Ｅ２、Ｆ１、Ｆ２部分土地，面積零點○○四五公頃，並在Ｅ１、Ｅ２部分面積零點○○二一公頃土地搭建建物，其中Ｅ
    １、Ｆ１部分由被告辛○○承租使用中，Ｅ２、Ｆ２部分由被告丙○○承租使用
    中；被告子○○、癸○○○占用如附圖一所示Ｇ、Ｈ部分土地，面積零點○○一
    二公頃，並在Ｇ部分面積零點○○○六公頃土地上搭蓋建物等事實，為兩造所不
    爭執，且經本院至現場履勘屬實，並囑託台北縣板橋地政事務所派員測量，有勘
    驗筆錄及複丈成果圖可佐，原告此部分之主張亦堪信為真實。
四、按所有人對於無權占有或侵奪其所有物者，得請求返還之；對於妨害其所有權者
    ，得請求除去之，民法第七百六十七條定有明文。又請求返還所有物之訴，若原
    告已證明對於系爭物有所有權之存在，而被告係以有權占有為抗辯者，應由被告
    對於其有占有權利負舉證之責，亦有最高法院七十二年台上一五五二號判決可資
    參照。經查：
  （一）被告丁○○、庚○○、戊○○和己○○○、子○○和癸○○○抗辯上開占用
        情形為合法有權占有關係，被告庚○○並提出台北縣土城市○○○段大安寮
        小段第一九三之一地號地籍謄本影本一件、一九三之三地號土地及建築改良
        物所有權狀影本各一件、一九三之五地號土地及建築改良物所有權狀影本各
        一件、台北縣土城鄉拆除合法房屋剩餘部分就地整建房屋完工證明書影本一
        件、土地使用分區證明書影本、土城鄉公所開會通知單（七十）土建字二九
        五四六號影本一件、土城鄉公所核准整建樓房之來函（七一）北土見三七一
        九號影本一件、台北縣土城鄉公所北縣土建字九五八號影本一件、土城市○○○段大安寮小段第一九三之一、第一九三之三號、第一九三之五號地號之
        土地登記謄本影本各一件、用電證明書影本一件、新舊戶籍謄本二件為證。
        被告丁○○提出一九三之四地號和一九三之九地號土地上建築改良物所有權
        狀影本一件為證，被告戊○○提出台北縣土城鄉公所六五北土人建字第一一
        三○號證明影本一件、台北縣政府五十八年房屋納稅通知書影本一件，被告
        子○○和癸○○○提出原房地讓與人黃劉玉滿土城市○○路○段二五六號戶
        籍謄本一件、土地建築改良物買賣所有權移轉契約書影本一件、一九三之六
        號土地及建築改良物所有權狀影本各一件為證，惟被告等人所提上開證據均
        僅足以證明與系爭土地相鄰之台北縣土城市○○○段大安寮小段第一九三之
        四地號土地及坐落其上門牌號碼為台北縣土城市○○路○段二五二號房屋為
        被告丁○○所有；同地段地號為第一九三之三號和第一九三之五號土地及坐
        落其上門牌號碼為台北縣土城市○○路○段二五四之一號房屋及台北縣土城
        市○○路○段二五四之二號房屋為被告庚○○所有；同地段地號為第一九三
        之八號土地及坐落其上門牌號碼為台北縣土城市○○路○段二五０號房屋為
        被告戊○○和己○○○所有；同地段地號為第一九三之六號土地及坐落其上
        門牌號碼為台北縣土城市○○路○段二五六號房屋為被告子○○及癸○○○
        所有，然如前所述，系爭大安寮小段一九三之一地號土地乃屬原告共有之土
        地，被告等抗辯其現在所有之不動產係購自訴外人郭華生，然系爭土地並不
        在郭華生向江長壽購買之範圍，郭華生對系爭土地本無任何權利可言，自然
        無任何權利可移轉予被告等人，且被告等仍無法舉證證明在系爭大安寮小段
        一九三之一地號土地上有所有權或其他合法占有使用之權源存在，從而，被
        告丁○○、庚○○、戊○○和己○○○、子○○和癸○○○所辯系爭土地為
        渠等所有，自非可採。
  （二）按地上權為一種物權，主張取得時效之第一要件須為以行使地上權之意思而
        占有，若依其所由發生之事實之性質，無行使地上權之意思者，非有變更為
        以行使地上權之意思而占有之情事，其取得時效，不能開始進行，此有最高
        法院六十四年台上字第二五五二號判例可資參照。被告於訴訟中主張系爭土
        地應係其所有，準此，被告占有系爭土地之事實之性質，顯係基於所有之意
        思而為之，縱其於九十年三月五日反訴請求設定就系爭土地之地上權，亦僅
        得認其自斯時起有民法第九百四十五條所定變為以地上權之意思而占有，是
        原告所主張地上權之取得時效，應自九十年三月五日開始進行，顯未逾二十
        年之取得時效期間，原告自不能本於民法第七百七十二條準用同法第七百六
        十九條之規定，請求登記為地上權人；且如前所述，在土城市○○路○段拓
        寬之前，被告等使用系爭分割前之一九三之一地號土地，乃因該分割前土地
        為公用道路而通行使用，更無所謂地上權可言，直至該路段拓寬完成，系爭
        分割後剩餘之系爭狹長地塊喪失公用道路用途之後，方為被告等因系爭土地
        恰位於房屋正前方而單獨使用之，該分割前一九三之一地號土地於七十三年
        一月二十五日完成分割登記，實際上道路施工拓寬，並完成路線改善之日期
        應更在地籍分割之後，迄今猶未滿二十年。且因時效取得地上權者，僅係取
        得登記請求權而已，在尚未登記為地上權人之前，仍不能對抗土地所有權人
        ，且僅在土地所有權人起訴前，已經向地政機關申請為地上權時效取得登記
        者，法院始應為實體審查，如在所有權人起訴受，占有人始向地政機關申請
        為地上權時效取得登記或提起反訴，法院仍無須就其有無地上權予以審查，
        本件被告等自認並未曾向地政機關為地上權時效取得登記之申請，本院自無
        庸就被告等主張其有地上權一節為實體審判，被告等抗辯其有地上權一節並
        非可採。
  （三）綜前所述，本件原告主張被告庚○○、戊○○及己○○○、子○○及癸○○○等人無權占有其共有之土地，應屬可採，被告等人之抗辯均無可採，則被
        告既無占用系爭土地之權源，原告主張依民法第七百六十七條之規定，排除
        被告等人之侵害，將系爭土地上之地上物拆除，並將土地返還原告，為有理
        由，應予准許。
五、復按對於物有事實上管領之力者為占有人；又承租人基於租賃關係對於租賃物為
    占有者，出租人為間接占有人，此觀民法第九百四十條、第九百四十一條之規定
    自明。出租人係經由承租人維持其對物之事實上管領之力，仍係現在占有人。同
    法第七百六十七條規定所有人對於無權占有其所有物者得請求返還之，所稱占有
    不惟指直接占有，即間接占有亦包括在內（最高法院八十二年台上字第一一七八
    號判決參照）。本件被告庚○○、戊○○及己○○○、子○○及癸○○○將其所
    有上開建物及在系爭土地上占用及搭蓋建物部分分別出租並交付與被告辛○○及
    丙○○、寅○○、郭政添占有中，從而原告併列上開建物之承租人即辛○○及丙○○、寅○○、郭政添為被告，爰依民法第七百六十七條之規定，訴請該等被告
    應將自其占用之土地遷出，亦為有理由，併予准許之。
貳、反訴方面：
一、按被告於言詞辯論終結前，得在本訴繫屬之法院，對於原告及就訴訟標的必須合
    一確定之人提起反訴，民事訴訟法第二百五十九條定有明文。丑○○並非本訴之
    被告，卻列名為反訴原告對本訴之原告提起反訴，其反訴並非合法，經本院另以
    裁定駁回其反訴。又按反訴之訴訟標的之法律關係涉及反訴原告是否有權占有本
    訴原告之土地，為本訴標的法律關係之先決問題者，亦屬民事訴訟法第二百六十
    條第一項所謂反訴標的與本訴標的互相牽連之一種，自非不得提起反訴，最高法
    院四十一年台上字第七三八號判例已明揭其意。復按「訴狀送達後，原告不得將
    原訴變更或追加他訴，但經被告同意或不甚礙被告之防禦及訴訟之終結者，不在
    此限。被告於訴之變更或追加無異議，而為本案之言詞辯論者，視為同意變更或
    追加。」民事訴訟法第二百五十五條第一項第一款、第七款及同條第二項分別定
    有明文。另，本件反訴原告於九十年三月十五日本院言詞辯論期日當庭提起反訴
    聲明：「請求准丁○○、庚○○、戊○○和己○○○、子○○和癸○○○及丑○○七人在土城市○○○段大安寮小段第一九三之一地號原址，分別設定為地上權
    登記。」嗣後變更為「請求塗銷台北縣土城市○○○段大安寮小段第一九三之一
    地號路邊畸零地，將其一百二十二平方公尺之土地由各反訴人分別承領，合併銜
    接各反訴人所有之土地地號。」本件反訴被告對於反訴原告為訴之變更或追加無
    異議，而為本案之言詞辯論，視為同意反訴原告所為之追加變更，併先敘明。
二、本件反訴原告主張：「從八十二年至八十四年間，土城市○○路○段（大安寮至
    頂埔段）為配合北二高土城交流道予以拓寬，將反訴原告所有房屋門前之「抗日
    遺跡楊大人廟」遷移，並將道路彎道取直，紅磚行人道隨柏油路前移約二至五公
    尺，其騰出空間即系爭土地成為畸零地，位在各反訴人住宅店面出入門口，依例
    應由反訴人等幾家專用，核與民法第九百四十條規定：『對於物有事實上管領之
    力者，為占有人。』及民法第八百三十二條規定：『稱地上權者，謂以在他人土
    地上有建築物，或其他工作物，或竹物為目的而使用其土地之權』相符。又因法
    律行為以取得時效設定地上權，參照民法第八百四十一條規定（地上權之永續性
    ），一旦設定地上權以後就無期限之問題，且為使反訴原告納入財稅網路，增加
    國庫土地稅收及方便地籍管理和避免土地分割瑣碎，爰請求法院准許塗銷台北縣
    土城市○○○段大安寮小段第一九三之一地號路邊畸零地，將其一百二十二平方
    公尺之土地由各反訴人承領，合併銜接各反訴人所有之土地地號。」等語。惟查
    ，系爭大安寮小段一九三之一地號土地迄今仍屬反訴被告二人所有，有土地登記
    簿謄本在卷可稽，反訴原告原起訴聲明請求登記地上權部分，不合法律規定之要
    件，且反訴原告等從未曾取得該一九三之一地號土地之所有權，均已詳如前述，
    且系爭屬於反訴被告共有之大安寮小段一九三之一地號土地，係反訴被告繼承自
    其被繼承人江長壽所得之財產，雖自該一九三之一地號土地分割增編之同小段一
    九三之十地號土地經政府徵收闢為道路供公眾通行，然剩餘未經徵收之剩餘土地
    ，不論其面積多寡，仍應屬於原土地所有權人所有，不因剩餘土地面積狹小，成
    為無法單獨利用之畸零地，而使其所有權喪失，否則一旦土地因變動成為畸零地
    之後，其鄰地所有權人即可取得其所有權，此豈為法理之平？反訴原告等並無何
    權利可以取得闢建道路後，剩餘未徵收之畸零地所有權，竟聲明請求將屬於反訴
    被告所有之土地塗銷，而將該部分土地判予反訴原告所有，與法律規定保障人民
    私有財產之規定不合，其無權利而欲取得屬於他人財產之所有權，顯屬不當，並
    無理由，應予駁回。
參、本件事證已臻明確，兩造其餘主張及攻擊防禦方法與證據，經本院斟酌後，與本
    件判決結果已不生影響，故不一一論列，附此敘明。
肆、結論：本件原告之訴為有理由，反訴原告之訴為無理由，依民事訴訟法第三百八
    十五條第一項前段、第七十八條、第八十五條第一項，判決如主文。
中      華      民      國     九十     年      九      月     十三     日
                                臺灣板橋地方法院民事第一庭
~B法      官  許  瑞  東
右正本證明與原本無異。
如不服本判決，應於判決送達後廿日內，向本院提出上訴狀。
中      華      民      國     九十     年      九      月     十三     日
~B法院書記官  許  慧  禎


司法院資訊處製作；財團法人民間司法改革基金會備份。
